# 同一控制下模拟合并追溯调整

提问人：chenqiong2505 时间：2018-06-22 17:26:40
陈版主，我想请教下，对于同一控制下模拟合并，被合并方是外币报表，比较报表的年初未分配利润追溯调整至被合并方处于最终控制方当期期初。但是，因为这家公司从来没编过外币折算报表，比较报表的年初未分配利润折算累计数是没有的，那我该怎么做呢？
获取以前年度利润表，逐年按平均汇率折算，算出比较报表的年初未分配利润折算累计数吗？请老师指点

回答人：chenyiwei
因为是同一控制下合并，故理论上应如你所述，“获取以前年度利润表，逐年按平均汇率折算，算出比较报表的年初未分配利润折算累计数”，实际操作中可基于重要性原则进行适当简化处理。